【裁判字號】    95,易,265
【裁判日期】    950811
【裁判案由】    竊盜
【裁判全文】
臺灣彰化地方法院刑事判決               95年度易字第265號
公  訴  人  臺灣彰化地方法院檢察署檢察官
被      告  丁○○
                    （
上列被告因竊盜案件，經檢察官提起公訴（95年度偵字第2166號
）及移送併案審理（95年度偵字第2709號、第4267號、第4681號
及第5507、5508號），被告於準備程序進行中就被訴事實為有罪
之陳述，本院合議庭裁定由受命法官獨任行簡式審判程序，判決
如下：
    主      文
丁○○共同連續攜帶兇器竊盜，累犯，處有期徒刑壹年肆月。
扣案之剪刀肆把、塑膠帆布袋壹個，均沒收。
    事實及理由
一、犯罪事實：
    丁○○前因竊盜案件，於民國94年7 月5 日經臺灣高等法院
    臺中分院以94年度易字第854 號判決判處有期徒刑10月確定
    ，已於95年1 月20日執行完畢。猶不知悔改，因收入不足以
    支應花用，竟基於意圖為自己不法所有之概括犯意，自95年
    2 月25日起至95年5 月下旬某日止，先後連續於附表1 所示
    之時間、地點，獨自或與陳建成（附表1 編號2 之犯行）共
    同基於意圖為自己不法所有之犯意聯絡及行為分擔，徒手或
    攜帶客觀上足對人之生命、身體、安全構成威脅，具有危險
    性，可供作兇器使用之剪刀，連續7 次竊取庚○○等人如附
    表1 所示之財物得手（詳細行為人、犯罪時間、犯罪地點、
    被害人、犯罪方法及所得財物均如附表1 所示）。嗣分別於
    附表2 所示之時間、地點為警查獲，並查獲及扣得如附表2
    所示之財物及丁○○所有，供其本案犯罪所用之剪刀及塑膠
    帆布袋（均詳如附表2 所示）。
二、被告丁○○於準備程序中，先就前揭犯罪事實為有罪之陳述
    ，且所犯係死刑、無期徒刑、最輕本刑為3 年以上有期徒刑
    以外之罪，經本院合議庭依刑事訴訟法第273 條之1 第1 項
    之規定，裁定由法官一人獨任進行簡式審判程序，合先敘明
    。
三、本案之證據；
  (一)犯案現場、查獲照片共32張。
  (二)贓物認領保管單6 紙。
  (三)證人即被害人庚○○、乙○○、戊○○、己○○、甲○○、
    丙○○於警詢之證述、證人即共犯陳建成警偵訊之證述及證
    人即佳鈿實業社（資源回收場）負責人劉育袖於警詢之證述
    。
  (四)彰化縣舊貨、資源回收業者（即佳鈿實業社）收受物品登記
    簿影本1 紙。
  (五)被告於警偵訊及本院審理時之自白。
四、被告行為後，刑法於94年2 月2 日修正公布，並於95年7 月
    1 日施行，關於本案應適用之新、舊法，茲比較如下：
  (一)刑法第2 條第1 項規定，係規範行為後法律變更所生新舊法
    律比較適用之準據法，於95年7 月1 日刑法施行後，應適用
    刑法第2 條第1 項之規定，為「從舊從輕」之比較（最高法
    院95年5 月23日第8 次刑事庭會議決議第1 點第1 項參照）
    。
  (二)刑法第28條有關共同正犯之規定，僅作文字修正，對於狹義
    共同正犯（指有犯意聯絡及行為分擔之數行為人）之認定，
    不生任何影響，不論依修正前、後之規定，均應論以共同正
    犯，是於本案自不生新舊法何者有利之比較問題。
  (三)修正前刑法第56條關於連續犯之規定，業已修正刪除，此刪
    除雖非犯罪構成要件之變更，但顯已影響行為人刑罰之法律
    效果，自屬法律有變更，依刑法第2 條第1 項規定，比較新
    、舊法結果，應適用最有利於行為人之法律（最高法院95年
    第8 次刑事庭會議決議第5 點第4 項第1 款參照）。則經比
    較新、舊法結果，應以被告行為時之法律即修正前第56條規
    定論以連續犯，最有利於被告（臺灣高等法院95年5 月4 、
    5 日座談會第9 號決議參照）。
  (四)至於被告不論依修正前之刑法第47條，或修正後之刑法第47
    條第1 項之規定，均構成累犯，是於本案，新舊法對被告而
    言並無有利或不利之情形。
  (五)依刑法第2 條第1 項規定為新舊刑法比較時，應就罪刑有關
    之共犯、未遂犯、連續犯、想像競合犯、牽連犯以及累犯加
    重、自首減輕、暨其他法定加減原因（如身分加減）與加減
    例等一切情形，綜其全部之結果，而為比較，再適用有利於
    行為人之法律處斷，而不得一部割裂分別適用不同之新舊法
    （最高法院24年上字第4634號判例意旨、95年第8 次刑事庭
    會議決議第1 點第4 項參照）。經綜合比較新、舊法之結果
    ，以被告行為時之舊法較有利於被告，依刑法第2 條第1 項
    前段規定，本案自應一體適用被告行為時之法律即修正前刑
    法第28條、第56條、第47條之規定。
五、論罪科刑：
    按刑法第321 條第1 項第3 款之攜帶兇器竊盜罪，係以行為
    人攜帶兇器竊盜為其加重條件，此所謂兇器，其種類並無限
    制，凡客觀上足對人之生命、身體、安全構成威脅，具有危
    險性之兇器均屬之，且祇須行竊時攜帶此種具有危險性之兇
    器為已足，並不以攜帶之初有行兇之意圖為必要（最高法院
    79年度台上字第5253號判例要旨可供參照）。是核被告所為
    如附表1 編號1 、2 所示攜帶剪刀竊盜之犯行，係犯刑法第
    321 條第1 項第3 款之攜帶兇器竊盜罪；所為如附表1 編號
    3-7 所示之竊盜犯行，係犯刑法第320 條第1 項之普通竊盜
    罪。被告與陳建成就附表2 編號2 所示之竊盜犯行，有犯意
    聯絡及行為分擔，為共同正犯。被告先後2 次加重竊盜、5
    次普通竊盜之犯行，時間緊接，觸犯基本構成要件相同之罪
    名，顯係基於概括犯意反覆為之，為連續犯，應依修正前刑
    法第56條之規定，從一重論以攜帶兇器竊盜罪處斷。又被告
    上開犯罪事實中除附表1 編號1 所示之竊盜犯行經檢察官提
    起公訴外，其他如附表1 編號2-7 所示之竊盜犯行，雖未據
    檢察官提起公訴，惟該部分犯行與檢察官起訴經本院論罪部
    分有連續犯裁判上一罪之關係，自均為起訴效力所及，應由
    本院併予審理，附此敘明。末查被告曾因竊盜案件，經臺灣
    高等法院臺中分院以94年度易字第854 號判決判處有期徒刑
    10月確定，已於95年1 月20日執行完畢，有臺灣高等法院被
    告前案紀錄表1 份附卷可憑，其受此有期徒刑執行完畢後，
    5 年以內再犯有期徒刑以上之罪，為累犯，應依修正前刑法
    第47條遞予加重其刑。爰審酌被告有吸毒及竊盜前科，素行
    非佳，且目前正值壯年，卻不思循正途賺錢，又前因竊盜案
    件經法院判處有期徒刑8 月確定入監執行，甫於95年1 月20
    日執行完畢，竟僅因缺錢花用，即於出監後約1 個月再屢犯
    本案竊盜犯行，且多次為警查獲仍不知悔改，而於釋放後再
    犯竊盜犯行，顯然欠缺法紀觀念，惟被告所竊取之財物價值
    非鉅，並多數經被害人領回，及犯罪犯罪後雖於偵、審時均
    自白犯罪，但係經通緝始到案之態度等一切情狀，量處如主
    文所示之刑。
六、按94年2 月2 日修正公布、自95年7 月1 日起生效施行之刑
    法第38條規定：「（第1 項）下列之物沒收之：一、違禁物
    。二、供犯罪所用或犯罪預備之物。三、因犯罪所生或所得
    之物。（第2 項）前項第1 款之物，不問屬於犯罪行為人與
    否，沒收之。（第3 項）第1 項第2 款、第3 款之物，以屬
    於犯罪行為人者為限，得沒收之。但有特別規定者，依其規
    定。」，與修正前刑法第38條規定：「（第1 項）左列之物
    沒收之：一、違禁物。二、供犯罪所用或犯罪預備之物。三
    、因犯罪所得之物。（第2 項）前項第1 款之物，不問屬於
    犯人與否，沒收之。（第3 項）第1 項第2 款、第3 款之物
    ，以屬於犯人者為限，得沒收之。但有特別規定者，依其規
    定。」有別；復按沒收為從刑之一種，與主刑具有從屬之關
    係，依最高法院24年上字第5292號判例意旨及90年度台上字
    第1731號裁判意旨所揭示從刑依附於主刑之原則，本案有關
    被告所犯上開罪刑與主刑有關之共犯、連續犯及累犯，既均
    適用修正前之刑法相關規定，則有關從刑之沒收規定，自亦
    應從屬適用修正前刑法第38條之規定。查扣案如附表2 編號
    1 、2 所示之剪刀4 把及塑膠帆布袋1 個，均係被告所有，
    供其本案竊盜犯罪所用之物，業據被告供明在卷，爰依修正
    前刑法第38條第1 項第2 款諭知沒收；至扣案如附表2 編號
    3 所示之剪刀1 把，雖係被告所有，但被告否認係供其本案
    如附表1 編號3 所示竊盜犯罪所用之物，則既無其他積極證
    據證明上開扣案剪刀確係被告供該件竊盜犯罪所用之物，自
    不得併予宣告沒收，附此敘明。
七、應依刑事訴訟法第273 條之1 第1 項、第299 條第1 項前段
    、第310 條之2 、第454 條第1 項，刑法第2 條第1 項、（
    修正前）第28條、（修正前）第56條、第321 條第1 項第3
    款、（修正前）第47條、（修正前）第38條第1 項第2 款，
    判決如主文。
八、如不服本判決，應於判決送達後10日內，向本院提出上訴狀
    （須附繕本）。
本案經檢察官鮑慧忠到庭執行職務。
中    華    民    國    95    年    8     月    11    日
                  刑事第一庭  法  官  吳永梁
上正本證明與原本無異。
如不服本判決，應於送達後10日內向本院提出上訴狀（須附繕本
），上訴於臺灣高等法院臺中分院。
告訴人或被害人對於判決如有不服具備理由請求檢察官上訴者，
其上訴期間之計算係以檢察官收受判決正本之日期為準。
中    華    民    國    95    年    8     月    14    日
                              書記官  陳美敏
附表1：
┌──┬───┬────────┬─────────┬───┬────────────────┐
│編號│行為人│犯罪時間        │犯罪地點          │被害人│犯罪方法及所得財物              │
│    │      │                │                  │      │                                │
├──┼───┼────────┼─────────┼───┼────────────────┤
│ 1  │丁○○│95年2月25日下午5│彰化縣福興鄉二港村│庚○○│持客觀上足供兇器使用之剪刀1 把，│
│    │      │時10分許        │福正路187巷62號前 │      │截斷被害人所有之工程用電纜線，竊│
│    │      │                │排水溝旁          │      │盜得手後裝入自己所有之肥料袋內，│
│    │      │                │                  │      │再搬運至自己所有之車牌號碼KPV-30│
│    │      │                │                  │      │9 號重型機車腳踏墊上。          │
├──┼───┼────────┼─────────┼───┼────────────────┤
│ 2  │陳建成│95年3月14日下午3│彰化縣福興鄉三元股│乙○○│由陳建成騎乘被告所有之車牌號碼  │
│    │丁○○│時許            │地番456號豬舍內   │      │KPV-309 號重型機車載同被告至犯罪│
│    │      │                │                  │      │現場，2 人由豬舍傾倒之圍牆進入並│
│    │      │                │                  │      │分別持客觀上足供兇器使用之剪刀3 │
│    │      │                │                  │      │把及塑膠帆袋1 個，截斷被害人所有│
│    │      │                │                  │      │養豬使用之電纜線共8.9 公斤，竊盜│
│    │      │                │                  │      │得手後正準備裝入自備之塑膠帆布袋│
│    │      │                │                  │      │時，當場被查獲。                │
├──┼───┼────────┼─────────┼───┼────────────────┤
│ 3  │丁○○│95年4 月25日某時│彰化縣埤頭鄉平原村│戊○○│徒手竊取被害人所有之電纜線30公斤│
│    │      │                │崙南段地號90號喬龍│      │，並攜回其位於彰化縣溪湖鎮太平里│
│    │      │                │遊覽車客運有限公司│      │仁愛街30巷3 號之住處，伺機變賣。│
│    │      │                │之新辦公室工地    │      │                                │
├──┼───┼────────┼─────────┼───┼────────────────┤
│ 4  │丁○○│95年5月初某日晚 │彰化縣埔鹽鄉南港村│甲○○│徒手竊取酒杯架1 個、小酒杯9 個得│
│    │      │上8時許         │藝術公園內之百姓公│      │手。                            │
│    │      │                │廟                │      │                                │
├──┼───┼────────┼─────────┼───┼────────────────┤
│ 5  │丁○○│95年5月16日下午1│彰化縣埔鹽鄉南港村│己○○│徒手竊取被害人所有之黑色鋁窗框1 │
│    │      │時10分許        │埔菜路8之1號走廊  │      │個得手，並以自己所有車牌號碼KPV-│
│    │      │                │                  │      │309 號重型機車搬離現場。        │
├──┼───┼────────┼─────────┼───┼────────────────┤
│ 6  │丁○○│95年5月下旬某日 │彰化縣溪湖鎮西寮里│丙○○│徒手竊取香爐2 個得手。          │
│    │      │晚上9時許       │鳳厝埔萬姓公廟    │      │                                │
├──┼───┼────────┼─────────┼───┼────────────────┤
│ 7  │丁○○│95年5月之不詳時 │不詳地點          │不詳  │徒手竊取香爐（香環架）1 個、燭臺│
│    │      │間              │                  │      │2 個得手。                      │
└──┴───┴────────┴─────────┴───┴────────────────┘
附表2：
┌──┬─────────┬────────────┬────────────────┐
│編號│查獲時間          │查獲地點或查獲方式      │（一）查獲財物                  │
│    │                  │                        │（二）扣案之犯罪工具            │
├──┼─────────┼────────────┼────────────────┤
│ 1  │95年2月25日下午5時│彰化縣福興鄉○○村○○路│（一）規格3.5CM，總長127公尺之電│
│    │45分許            │187巷62號前排水溝旁為警 │      纜線2條（經被告剪成6小段）│
│    │                  │當場查獲                │      ，業據被害人庚○○領回    │
│    │                  │                        │（二）被告所有之剪刀1把（95年度 │
│    │                  │                        │      保管字第1008號）          │
├──┼─────────┼────────────┼────────────────┤
│ 2  │95年3月14日下午3時│彰化縣福興鄉三元股地番45│（一）電纜線共8.9公斤，業據被害 │
│    │45分許            │6號豬舍內，經被害人發覺 │      人乙○○領回              │
│    │                  │後報警當場查獲          │（二）被告所有之剪刀3把及塑膠帆 │
│    │                  │                        │      布袋1個（95年度保管字第135│
│    │                  │                        │      4號）                     │
├──┼─────────┼────────────┼────────────────┤
│ 3  │95年5月4日下午1時 │彰化縣埤頭鄉和豐村斗苑東│（一）電纜線30公斤，業據被害人許│
│    │20分許            │路埔尾路橋上，為警攔查查│      賜正領回                  │
│    │                  │獲                      │（二）被告所有之剪刀1 把（95年度│
│    │                  │                        │      保管字第2284 號）         │
├──┼─────────┼────────────┼────────────────┤
│ 4  │95年5月16日下午1時│彰化縣埔鹽鄉○○路與埔港│（一）黑色鋁窗框1 個（業據被害人│
│    │20分許            │路路口，為警攔查查獲    │      己○○領回）              │
│    │                  │                        │（二）無                        │
├──┼─────────┼────────────┼────────────────┤
│ 5  │95年5月29日上午8時│經警通知至彰化縣警察局溪│（一）香爐（香環架）2個（業據被 │
│    │30分              │湖分局埔東派出所到案    │      害人丙○○領回）、香爐【香│
│    │                  │                        │      環架】1 個、燭臺2 個      │
│    │                  │                        │（二）無                        │
├──┼─────────┼────────────┼────────────────┤
│ 6  │95年5月31日下午4時│經警通知至彰化縣警察局溪│（一）酒杯架1 個、小酒杯9 個（業│
│    │5分左右           │湖分局埔東派出所到案    │      據被害人甲○○領回）      │
│    │                  │                        │（二）無                        │
└──┴─────────┴────────────┴────────────────┘
附錄本案論罪刑法條全文：
中華民國刑法第321條
犯竊盜罪而有左列情形之一者，處6 月以上、5 年以下有期徒刑
：
一  於夜間侵入住宅或有人居住之建築物、船艦或隱匿其內而犯
    之者。
二  毀越門扇、牆垣或其他安全設備而犯之者。
三  攜帶兇器而犯之者。
四  結夥三人以上而犯之者。
五  乘火災、水災或其他災害之際而犯之者。
六  在車站或埠頭而犯之者。
前項之未遂犯罰之。


司法院資訊處製作；財團法人民間司法改革基金會備份。
